臺灣士林地方法院民事判決　九十年度簡上字第二三一號
　　上　訴　人　丁○○
　　法定代理人　丙○○
　　訴訟代理人　甲○○
　　　　　　　　乙○○
右當事人間請求給付電信費事件，上訴人對於中華民國九十年十月三日本院士林簡易
庭九十年度士簡字第一０九０號第一審判決提起上訴，本院判決如左：
    主  文
原判決廢棄。
被上訴人在第一審之訴駁回。
第一、二審訴訟費用由被上訴人負擔。
    事  實
甲、上訴人方面：
  一、聲明：如主文所示。
  二、陳述：除與原審宣示判決筆錄所載者相同茲予引用外，補稱：
　　　其並未向被上訴人租用0000000000號之電信設備，亦未與被上訴人
      簽訂租用契約，自無須給付電信費。
乙、被上訴人方面：
  被上訴人未於言詞辯論期日到場，亦未提出書狀作何聲明或陳述。
  一、聲明：駁回上訴。
  二、陳述：引用原審宣示判決筆錄所載。
    理  由
一、本件被上訴人起訴主張：上訴人向其租用0000000000號電信設備，自
    民國八十八年四月起至同年六月止，共積欠電信費用新台幣（下同）十二萬二千
    一百零八元，爰依電信租用契約請求上訴人給付所欠電信費用等情；上訴人則以
    ：其並未向被上訴人租用000000000號之電信設備，亦未與被上訴人簽
    訂租用契約，自無須給付電信費等語置辯。
二、被上訴人主張上訴人向其租用0000000000號電信設備，自八十八年四
    月起至同年六月止，共積欠電信費用十二萬二千一百零八元一節，雖據提出客戶
    欠費催繳函、行動電話業務租用申請書影本為證，然為上訴人否認該申請書客戶
    簽章欄簽名之真正，經證人即辦理前開電信租用申請之黃旨延證稱：其不確定該
    件申請是否有確實核對身分證正本等情（見本院九十一年一月二十九日準備程序
    筆錄），復經本院將該申請書與上訴人銀行存摺原本、電話記錄本原本、訂出貨
    單原本，及上訴人當庭書寫姓名之字跡送請法務部調查局鑑定，經法務部調查局
    將系爭申請書客戶簽名欄之簽名編為甲類，其餘字跡編為乙類，據覆：甲類字跡
    與乙類字跡筆劃特徵不同，有該局九十一年四月十一日函附之鑑定通知書一紙在
    卷為憑，是上訴人所辯該申請書客戶簽名欄非其所簽一節為可採，即上訴人並未
    向被上訴人租用0000000000號電信設備。
三、按當事人互相表示意思一致者，無論其為明示或默示，契約即為成立，民法第一
    百五十三條第一項定有明文。上訴人並未與被上訴人簽訂租用00000000
    00號電信設備之契約已如前述，從而，被上訴人依契約關係請求上訴人給付電
    信費用，即屬無據，應予駁回。原審認被上訴人請求有理由而為被上訴人勝訴之
    判決，尚有未洽，上訴意旨指摘原判決不當，求予廢棄改判，為有理由，爰由本
    院予以廢棄，改判如主文第二項所示。
四、據上論結，本件上訴為有理由，依民事訴訟法第四百五十條、第七十八條，判決
    如主文。
中　　　華　　　民　　　國　　九十一　　年　　　六　　　月　　二十六　　日
                            臺灣士林地方法院民事第一庭
~B審判長法官　陳介源
~B法　　　官　許辰舟
~B法　　　官　方彬彬
右為正本係照原本作成。
本件不得上訴。
中　　　華　　　民　　　國　　九十一　　年　　　六　　　月　　二十八　　日
~B法院書記官　蕭純純
